Minutes et répertoires du notaire Claude Pierre FOURESTIER, 4 juillet 1748 - 22 janvier 1756 (étude XXXIII)
Archives nationales
Minutes et répertoires du notaire Claude Pierre FOURESTIER (étude XXXIII)
4 juillet 1748 - 22 janvier 1756
MC/ET/XXXIII/503 - MC/ET/XXXIII/519, MC/RE/XXXIII/9
Etude XXXIII; Fourestier, Claude-Pierre
Archives nationales de France
Minutes et répertoires: la loi 2008-696 du 15 juillet 2008 relative aux archives a fixé à 75 ans à compter de la date de l'acte, ou à 25 ans à compter de la date du décès de l'intéressé si ce délai est plus bref, le délai de communication des minutes et répertoires des notaires; ce délai est porté à 100 ans à compter de la date de l'acte si le document se rapporte à un mineur (code du Patrimoine, articles L213-2, 4e d et 5e).
Autres documents de l'étude (dossiers de clients, comptabilité...): s'agissant d'archives privées, ces documents sont communicables selon les modalités fixées par le déposant ou le donateur.
Certains documents ne sont pas accessibles en raison de leur mauvais état de conservation.
Versement
Accès aux instruments de recherche de tous les notaires de l’étude XXXIII
Archives de l'étude XXXIII
- Minutes de Claude Pierre FOURESTIER, juin 1748 - avril 1756; MC/ET/XXXIII/503 - MC/ET/XXXIII/519
  - Minutes. 1748, juin - décembre, juin - décembre 1748; MC/ET/XXXIII/503
    Informations complémentaires:
    1748, 1 juin à 1 juillet: actes passés par-devant Dominique Crestiennot.
    1748, 4 juillet à décembre: actes passés par-devant Claude-Pierre Fourestier.
    Informations concernant le classement:
    Le niveau inférieur de description, quand il existe, correspond aux minutes d'actes. Toutes les minutes ne sont pas forcément décrites une à une. Les descriptions de ces minutes sont plus ou moins détaillées.
    - FAUQUE (Pierre) Serrurier Rue Saint-Bon; même date § Partage de parties de rente .. et quittance 2 actes même date, 22 juillet 1748; MC/ET/XXXIII/503
      Origine de l'information:
      Artisans XVIIIe siècle, par M. Rambaud et C. Grodecki, 1956-1977 ( fichier papier entièrement dématérialisé; voir contexte dans le Plan d’orientation général - Notaires de Paris, guides thématiques du Minutier).
      Date de révision: 2011-2012
      Date de création de la notice: 2010
      partage; quittance; Fauque, Pierre
    - Bail à loyer concernant Henry Pillet, architecte des jardins, rue Forest., 27 juillet 1748; MC/ET/XXXIII/503
      Histoire de l'art, 1700-1750, études XIII à XXXIX (env. 7.500 actes), par Mireille Rambaud, 1966-1975 (fichier papier entièrement dématérialisé; voir contexte dans le Plan d’orientation général - Notaires de Paris, guides thématiques du Minutier).
      Date de révision: 2010
      Date de création de la notice: 2008
      bail; Forest (rue); Pillet, Henri (1704-1768); architecte
    - CAUTIER (Jacques) maître SERRURIER Rue de la Verrerie § mise en apprentissage chez .., 2 août 1748; MC/ET/XXXIII/503
      contrat d'apprentissage; Cautier, Jacques
    - SERRURIER (apprentissage de) § mise en .. de MASSON (Pierre Claude) âgé de 15 ans pour 5 ans chez GAUTIER (Jacques) que le nourrit, loge, couche moyennant 150 livres, 2 août 1748; MC/ET/XXXIII/503
      contrat d'apprentissage
    - Contrat de mariage entre Pierre Vincelet, peintre de l'Académie Saint-Luc, demeurant rue et paroisse Saint-Sauveur, veuf sans enfant de Louise Boutillier, et Marie Lemoyne, fille mineure, demeurant rue et hôtel Bretonvilliers, Ile Saint-Louis., 3 novembre 1748; MC/ET/XXXIII/503
      Daniel Wildenstein, Documents inédits sur les artistes français du XVIIIe siècle conservés au minutier central des notaires [1527 actes], Paris, 1966, p 159 (voir contexte dans le Plan d’orientation général - Notaires de Paris, guides thématiques du Minutier).
      Date de révision: 2011
      contrat de mariage; Saint-Sauveur (rue); Saint-Louis (île); Bretonvilliers (rue de); Bretonvilliers (hôtel de); Saint-Sauveur (paroisse); Vincelet, Pierre; Boutillier, Louise; Lemoyne, Marie; peintre
    - VINCELET (Pierre), Peintre de l'Académie de Saint-Luc, Rue Saint-Laurent § Mariage de .., 3 novembre 1748; MC/ET/XXXIII/503
      contrat de mariage; Vincelet, Pierre
    - Mise en apprentissage par Germain Boffrand, architecte des bâtiments du roi., 5 novembre 1748; MC/ET/XXXIII/503
      contrat d'apprentissage; Boffrand, Germain (1667-1754); architecte
    - Inventaire après décès des biens de Louise de La Vau, femme séparée de biens d'Edme de La Ronce, écuyer du duc d'Estrée, interdit pour cause de démence, dans son appartement, au deuxième étage d'une maison, sise rue Barre-du-Bec., 27 novembre 1748; MC/ET/XXXIII/503
      Daniel Wildenstein, Inventaires après décès d'artistes et collectionneurs français du XVIIIe siècle [667 actes], Paris, 1967, p. 158 (voir contexte dans le Plan d’orientation général - Notaires de Paris, guides thématiques du Minutier).
      Date de création de la notice: 2009
      inventaire après décès; Barre-du-Bec (rue); Estrées, Louis Charles César Le Tellier (1695-1771, duc d'); La Ronce, Edme de; La Vau, Louise de
    - Estimation des tableaux de l'inventaire après décès de Marguerite de Lana Vermillon par Claude Bauchant., 20 décembre 1748; MC/ET/XXXIII/503
      Daniel Wildenstein, Documents inédits sur les artistes français du XVIIIe siècle conservés au minutier central des notaires [1527 actes], Paris, 1966, p. 11 (voir contexte dans le Plan d’orientation général - Notaires de Paris, guides thématiques du Minutier).
      inventaire après décès; Bauchant, Claude; Lana-Vermillon, Marguerite de
    - GUYOT (Sébastien) Maître Serrurier cimetière Saint Jean § Bail à loyer .., 20 décembre 1748; MC/ET/XXXIII/503
      bail; Guyot, Sébastien
  - Minutes. 1749, janvier - mai, janvier - mai 1749; MC/ET/XXXIII/504
    - Transaction concernant Philippe Coypel, peintre de l'Académie royale., 27 février 1745; MC/ET/XXXIII/504
      accord; Coypel, Philippe; peintre
    - Bienassé-(Jean) Messire Serrurier § Remboursement, 1er février 1749; MC/ET/XXXIII/504
    - Duputel (Marc-Antoine) Messire serrurier § Remboursement, 1er février 1749; MC/ET/XXXIII/504
      Duputel, Marc-Antoine
    - Dumouchet - (François) marchand évantalliste enclos de l'Abbaye Saint-Germain-de-Pré § Dépôt de procuration, 8 février 1749; MC/ET/XXXIII/504
      procuration; Dumouchet, François
    - Inventaire après décès de Marie-Françoise Pochet, épouse Duval., 17 février 1749; MC/ET/XXXIII/504
      Tableaux.
      inventaire après décès; Duval (époux); Pochet, Marie Françoise
    - Inventaire après décès d'André Huet, maître vinaigrier., 7 mars 1749; MC/ET/XXXIII/504
      Tableaux et estampes.
      inventaire après décès; Huet, André; vinaigrier
    - Gossard (Jean) Messire et marchand tapissier rue des Fossés de M. le Prince § Bail, 7 mars 1749; MC/ET/XXXIII/504
      bail; Gossard, Jean
    - Briset (Claude), marchand orfèvre, quai Pelletier § Notoriété, 8 mars 1749; MC/ET/XXXIII/504
      notoriété; Briset, Claude
    - Frin (Jean), marchand orfèvre, quai Pelletier § Notoriété, 8 mars 1749; MC/ET/XXXIII/504
      notoriété; Frin, Jean
    - Inventaire après décès de Jeanne Delfrance, veuve de Jean-Baptiste Dedancourt, colonel des régiments de Bourgogne., 19 mars 1749; MC/ET/XXXIII/504
      inventaire après décès; Dedancourt, Jean-Baptiste; Delfrance, Jeanne; officier (armée)
    - FRIN (Jean) Messire Horloger quai Pelletier § Reconstitution Prêt à l'hôpital Hôtel-Dieu, 31 mars 1749; MC/ET/XXXIII/504
      Frin, Jean
    - Souchet (Jean-Pierre) Messire Horloger quai Pelletier § Reconstitution; Prêt à l'Hôpital Hôtel-Dieu, 31 mars 1749; MC/ET/XXXIII/504
      Souchet, Jean-Pierre
    - Messager (François), maître menuisier, rue Saint-Dominique § Notoriété, 8 avril 1749; MC/ET/XXXIII/504
      notoriété; Messager, François
    - Bertereau (Jean Hugues) M/rs/ menuisier rue Saint-Roch § Ratification de brevet d'apprentissage, 9 avril 1749; MC/ET/XXXIII/504
      contrat d'apprentissage; Bertereau, Jean Hugues
    - Duflos (Thomas) maître menuisier rue Saint-Martial § Ratification de brevet d'apprentissage, 9 avril 1749; MC/ET/XXXIII/504
      contrat d'apprentissage; Duflos, Thomas
    - Partage des biens après décès de François-Marie Dionis, écuyer secrétaire du roi, trésorier payeur des rentes., 15 avril 1749; MC/ET/XXXIII/504
      Tableaux et estampes. Tapisseries avec personnages
      partage; Dionis, François Marie; secrétaire du roi (Ancien Régime); trésorier payeur (Ancien Régime)
    - Bail de maison de Henri-Quintien Desboeufs, architecte, rue Sainte-Croix-de-la-Bretonnerie, à Louise Semittier, sa femme., 20 avril 1749; MC/ET/XXXIII/504
      bail; Desboeufs, Henri Quincien; Semittier, Louise; architecte
    - Vente de la maison et du fief de l'Hermine., 15 mai 1749; MC/ET/XXXIII/504
      acte de vente
    - Foizy (Henri) serrurier à Champrozay § Titre nouveau, 21 mai 1749; MC/ET/XXXIII/504
      titre nouvel; Foizy, Henri
    - Delamare (Marc) m/re/ horloger § Pièces déposées, 22 mai 1749; MC/ET/XXXIII/504
      Delamare, Marc
    - Tubault (Pierre) maître serrurier hôtel de Limoges § Pièces déposées: testament, 22 mai 1749; MC/ET/XXXIII/504
      testament; Tubault, Pierre
    - Tubault (Jean) serrurier du Roi Versailles § Pièces déposées: testament, 22 mai 1749; MC/ET/XXXIII/504
      testament; Tubault, Jean
  - Minutes. 1749, juin - décembre, juin - décembre 1749; MC/ET/XXXIII/505
    - Couturier (Anne Joseph Louis), marchand orfèvre joaillier, rue du Roule § Mariage de .., 24 juin 1749; MC/ET/XXXIII/505
      contrat de mariage; Couturier, Anne Joseph Louis
    - Gerard (Benoit) maître horloger rue Dauphine § Délivrance de legs, 2 juillet 1749; MC/ET/XXXIII/505
      Gerard, Benoit
    - Pilon (Nicolas Pierre) maître doreur rue Saint-Germain-l'Auxerrois § partage, 20 juillet 1749; MC/ET/XXXIII/505
      partage; Pilon, Nicolas Pierre
    - Thibert (Louis Jacques), maître peintre, rue de la Croix § transport de rente, 2 août 1749; MC/ET/XXXIII/505
      transport de droits; Thibert, Louis Jacques
    - Marchandon (Firmin) maître sculpteur rue Meslay § bail à .., 6 août 1749; MC/ET/XXXIII/505
      bail; Marchandon, Firmin
    - PARIS Hôtel-Dieu de Paris § Marché de couvertures avec état de bâtiments appartenant à l'... avec mention des locataires, 3 septembre 1749; MC/ET/XXXIII/505
      marché
    - Dubuisson (Pierre Paul) Maître relieur et doreur rue Saint Jacques § Mariage de .., 14 septembre 1749; MC/ET/XXXIII/505
      contrat de mariage; Dubuisson, Pierre Paul
    - Dubuisson (René) Maître relieur et doreur rue Saint Jacques § Mariage du fils de .., 14 septembre 1749; MC/ET/XXXIII/505
      contrat de mariage; Dubuisson, René
    - Croulbois (Michel), maître peintre, rue de la Comédie Française § Procuration et dépôt, 26 novembre 1749; MC/ET/XXXIII/505
      procuration; dépôt de pièces; Croulbois, Michel
  - Minutes. 1750, janvier - juillet, janvier - juillet 1750; MC/ET/XXXIII/506
    - Transport du brevet d'apprentissage de Charles-Nicolas Charpentier, comme marchand bouchonnier, fils de feu Pierre Charpentier, maître peintre, et de Barbe Chevas., 3 janvier 1750; MC/ET/XXXIII/506
      Daniel Wildenstein, Documents inédits sur les artistes français du XVIIIe siècle conservés au minutier central des notaires [1527 actes], Paris, 1966, p. 26 (voir contexte dans le Plan d’orientation général - Notaires de Paris, guides thématiques du Minutier).
      brevet notarié; Charpentier, Pierre; Charpentier, Charles Nicolas; Chevas, Barbe; peintre
    - ROHAN (Charles de) § vente des terres de CLEMERY et BEGNICOUT, 16 février 1750; MC/ET/XXXIII/506
      Fichier dit 'général' XVIIe-XVIIIe siècles, par le personnel du Minutier, 1954-1999 ( fichier papier entièrement dématérialisé; voir contexte dans le Plan d’orientation général - Notaires de Paris, guides thématiques du Minutier).
      acte de vente; Rohan, Charles de
    - Inventaire après décès de Marin Martin, secrétaire de l'intendant des Invalides, demeurant audit hôtel., 3 mars 1750; MC/ET/XXXIII/506
      Daniel Wildenstein, Inventaires après décès d'artistes et collectionneurs français du XVIIIe siècle [667 actes], Paris, 1967, p. 163 (voir contexte dans le Plan d’orientation général - Notaires de Paris, guides thématiques du Minutier).
      inventaire après décès; Invalides (hôtel des); Martin, Marin; secrétaire
    - Inventaire après décès de Marie-Catherine Hébert, femme d'Alexis Levasseur, marchand épicier, demeurant rue du Petit-Carreau, paroisse Saint-Eustache., 16 mars 1750; MC/ET/XXXIII/506
      inventaire après décès; Petits-Carreaux (rue des); Hébert, Marie Catherine; Levasseur, Alexis; commerçant
    - Conventions concernant Pierre-Charles Delespine, architecte juré expert, avec mention d'une visite de deux maisons faite ledit Delespine., 15 avril 1750; MC/ET/XXXIII/506
      convention; Delespine, Pierre Charles; architecte
    - Fiault (François) maître horloger rue Michel Lecomte § Dépôt de procuration, 16 avril 1750; MC/ET/XXXIII/506
      procuration; Fiault, François
    - Reverend (Jean Gabriel) marchand émailleur rue Saint Denis § quittance et mainlevée, 5 mai 1750; MC/ET/XXXIII/506
      quittance; Reverend, Jean Gabriel
    - Maille (Léonard Maurice) marchand tapissier rue des Filles Dieu § apprentissage, 25 mai 1750; MC/ET/XXXIII/506
      contrat d'apprentissage; Maille, Léonard Maurice
    - David (Jacques Edme) Marchand éventailliste rue Jean Robert § renonciation, 28 juin 1750; MC/ET/XXXIII/506
      David, Jacques Edmé
    - Deshais (Louis) maître doreur argenteur rue Bourg l'Abbé § apprentissage, 4 juillet 1750; MC/ET/XXXIII/506
      contrat d'apprentissage; Deshais, Louis
    - doreur argenteur (apprentissage) § Contrat pour 6 ans entre Marie Geneviève Bardau, veuve de Nicolas Le François, maître cordonnier, et Louis Deshais, maître doreur argenteur au profit de Marcel Le François, âgé de 14 ans, fils de Nicolas, l'un des enfants de l'Hôpital de la Trinité. Logé, nourri, blanchi et entretenu par son maître. Moyennant 150 livres payables par Hôtel-Dieu., 4 juillet 1750; MC/ET/XXXIII/506
    - Houlié (François Simon) maître menuisier rue du Ponceau § Obligation, 8 juillet 1750; MC/ET/XXXIII/506
      obligation; Houlié, François Simon
  - Minutes. 1750, août - décembre, août - décembre 1750; MC/ET/XXXIII/507
    - Georges Criton, régent demeurant au collège de Boncourt, s'oblige envers Adam Maurre, bachelier en théologie et principal du collège de Lisieux, à y régenter la première classe, du jour de la Saint-Rémy 1590, pendant 4 ans, moyennant 20 écus., 25 septembre 1590; MC/ET/XXXIII/507
      Collèges et université de Paris au XVIe siècle (env. 9000 actes), par Madeleine Jurgens, Pierre-Yves Louis, Agnès Masson et Xenia Pamfilova, v. 1950, 1985-1994. (fichier papier entièrement dématérialisé; voir contexte dans le Plan d’orientation général - Notaires de Paris, guides thématiques du Minutier).
      Date de création de la notice: 2007
      promesse; Boncourt (collège de); Criton, Georges; Maurre, Adam; bachelier; directeur d'établissement d'enseignement; enseignant
    - Regnault (Pierre Etienne) maître serrurier rue Cocatrix § bail à .., 19 août 1750; MC/ET/XXXIII/507
      bail; Regnault, Pierre Etienne
    - Houlié (François Simon) maître menuisier rue du Ponceau § transaction délégation et mainlevée, 23 septembre 1750; MC/ET/XXXIII/507
      accord; Houlié, François Simon
    - Contrat de mise en apprentissage pour 5 ans, entre François Berthault, maçon, et Charles Ferillion, maître sculpteur, au profit de Pierre-Gabriel Berthault, mineur, fils de François, logé, nourri et blanchi par son maître, moyennant 200 livres., 28 septembre 1750; MC/ET/XXXIII/507
      contrat d'apprentissage; Berthault, François; Berthault, Pierre Gabriel; Ferillon, Charles; maçon; sculpteur
    - Fauque (Nicolas) maître Serrurier rue Charonne § Mainlevée, 14 octobre 1750; MC/ET/XXXIII/507
      Fauque, Nicolas
    - Fauque (Pierre) maître serrurier rue Saint Bon § Mainlevée, 14 octobre 1750; MC/ET/XXXIII/507
      Fauque, Pierre
    - Fauque (Nicolas) maître serrurier rue Charonne § Constitution, 15 octobre 1750; MC/ET/XXXIII/507
      constitution de rente; Fauque, Nicolas
  - Minutes. 1751, janvier - mai, janvier - mai 1751; MC/ET/XXXIII/508
    Toutes les minutes de cet article ont été analysées une à une (ARNO 1751).
    - Constitution., 1er janvier 1751; MC/ET/XXXIII/508
      Intervenant 1, en première partie:
      Nom, qualité: (M.) Lehurez, Jean Alexis.
      Profession: avocat au Parlement.
      Intervenant 2, en deuxième partie:
      Nom, qualité: (Mme ou Mlle) Fuzelier, Louise Therese.
      Domicile: Nantouillet
      Base Arno 1751 (base de données migrée: voir contexte dans le Plan d’orientation général - Notaires de Paris, guides thématiques du Minutier).
      Date de création de la notice: 2000
      constitution de rente
    - Bail, terres, Nantouillet., 1er janvier 1751; MC/ET/XXXIII/508
      Nom, qualité: (M.) Millet, Charles.
      Profession: prieur,cure.
      bail
    - Succession (abandon), succession (delaissement)., 5 janvier 1751; MC/ET/XXXIII/508
      Nom, qualité: (M.) Lefebvre Des_fonceaux, Francois.
      État civil: décédé.
      Nom, qualité: (Mme ou Mlle) Pocroy, Marie Louise Catherine.
      État civil: veuve.
      Relations: veuve de l'intervenant 1
      renonciation
    - Mariage., 9 janvier 1751; MC/ET/XXXIII/508
      Nom, qualité: (M.) Lefebvre, Rene (bourgeois de Paris).
      Nom, qualité: (Mme ou Mlle) Bourgoin, Anne.
      Relations: veuve de l'intervenant 3.
      Intervenant 3, en deuxième partie:
      Nom, qualité: (M.) Linot, Louis (bourgeois de Paris).
      État civil: décédé
      contrat de mariage
    - Notoriete., 10 janvier 1751; MC/ET/XXXIII/508
      Nom, qualité: (M.) Nazard (hoirs).
      Relations: héritiers de l'intervenant 2.
      Intervenant 2, indirect:
      Nom, qualité: (M.) Nazard, Claude.
      Domicile: Noisy-le-Sec
      notoriété
    - Declaration, transport., 13 janvier 1751; MC/ET/XXXIII/508
      Nom, qualité: (Mme ou Mlle) Leroux, Francoise Elisabeth.
      Intervenant 2, en première partie:
      Nom, qualité: (M.) Ballot, Sylvain.
      Profession: notaire au Châtelet.
      Nom, qualité: (M.) Lasnier, Thomas.
      Profession: procureur au Parlement
      transport de droits
    - Succession (transaction)., 13 janvier 1751; MC/ET/XXXIII/508
      Nom, qualité: (personne morale) Moteux (legataires).
      Relations: légataires universels de l'intervenant 2.
      Nom, qualité: (Mme ou Mlle) Moteux, Anne.
      Intervenant 3, indirect:
      Nom, qualité: (M.) Dupuis, Adrien.
      Intervenant 4, en deuxième partie:
      Nom, qualité: (M.) Regnault
      accord
    - Adjudication, marche de pigeons., 13 janvier 1751; MC/ET/XXXIII/508
      Nom: (personne morale) Hotel-Dieu.
      Nom, qualité: (M.) Leroux, Pierre.
      Profession: marchand de volailles.
      Domicile: Beaumont
    - Adjudication, marche de chapons., 13 janvier 1751; MC/ET/XXXIII/508
      Nom, qualité: (M.) Crassin, Sebastien.
      Domicile: Etampes.
      Nom, qualité: (M.) Luguet, Gabriel.
      Domicile: Linas
    - Adjudication, marche de volailles., 13 janvier 1751; MC/ET/XXXIII/508
    - Quittance., 13 janvier 1751; MC/ET/XXXIII/508
      Nom: (personne morale) Abb-St-Germain-Des-Pres (fermiers Generaux de L').
      Nom: (personne morale) Hotel-Dieu (maitres Gouverneurs et Administrateurs)
      quittance
    - Depot de procuration., 14 janvier 1751; MC/ET/XXXIII/508
      Nom, qualité: (Mme ou Mlle) Bonneguy, Marie.
      Domicile: Troyes.
      Relations: veuve de l'intervenant 2.
      Nom, qualité: (M.) Denizau, Claude.
      Profession: marechal des logis des chevau-legers de Bretagne
      dépôt de pièces; procuration
    - Adjudication, marche de chapons., 14 janvier 1751; MC/ET/XXXIII/508
      Nom, qualité: (M.) Descoqel, Guillaume.
      Domicile: Saint-Lo.
      Nom, qualité: (M.) Letellier, Pierre.
      Domicile: Torigny
    - Depot, extrait mortuaire., 16 janvier 1751; MC/ET/XXXIII/508
      Nom, qualité: (Mme ou Mlle) Vacherot Dite Sainte-Arsenne de, Etiennette Eleonore.
      État civil: décédée.
      Profession: religieuse.
      Domicile: Trenel, monastere-de-Ste-Madeleine
      dépôt de pièces
    - Depot de procuration., 19 janvier 1751; MC/ET/XXXIII/508
      Nom, qualité: (M.) Chatillon, Antoine Nicolas (baron).
      Profession: ingenieur en chef.
      Domicile: Mezieres
    - Apprentissage, met-imprimeur en taille-douce., 19 janvier 1751; MC/ET/XXXIII/508
      Nom, qualité: (M.) Deferville, Auguste Francois Xavier.
      État civil: mineur.
      Profession: enfant de l'hopital de la pitie.
      Nom, qualité: (M.) Beauvais, Jean.
      Profession: imprimeur en taille douce
    - Mariage., 20 janvier 1751; MC/ET/XXXIII/508
      Nom, qualité: (M.) Pautra, Claude.
      Profession: grainier,cavalier dans le guet à cheval.
      Domicile: Paris.
      Nom, qualité: (Mme ou Mlle) Decanpieux, Francoise.
      Relations: veuve de l'intervenant 3, veuve de l'intervenant 4.
      Nom, qualité: (M.) Petit, Francois.
      Profession: officier du guet à cheval.
      Intervenant 4, indirect:
      Nom, qualité: (M.) Jalage, Michel.
      Profession: tailleur d'habits
    - Supplement de fondation., 20 janvier 1751; MC/ET/XXXIII/508
      Nom, qualité: (Mme ou Mlle) Duquesne, Jeanne Louise.
      Nom: (personne morale) Hopital Des Incurables
    - Bail, maison., 20 janvier 1751; MC/ET/XXXIII/508
      Nom: (personne morale) Hopital Des Incurables.
      Nom, qualité: (Mme ou Mlle) Daligre, Charlotte Marguerite.
      Nom, qualité: (M.) Le Pelletier de Saint-Fargeau, Anne Louis Michel.
      Profession: conseiller au Parlement
    - Bail, maison., 20 janvier 1751; MC/ET/XXXIII/508
      Nom, qualité: (Mme ou Mlle) Dugoujon de Thuisy, Angelique.
      Nom, qualité: (M.) Durie de Lamarteliere, Jean Baptiste.
      Profession: maitre des requetes de l'hotel du roi.
      Nom, qualité: (M.) Gauthier, Jacques.
      Profession: marchand de vin
    - Traite d'office, off-secrétaire du roi., 21 janvier 1751; MC/ET/XXXIII/508
      Nom, qualité: (M.) Juliot de Fromont, Niicolas.
      Profession: secrétaire du roi au grand conseil.
      Nom, qualité: (M.) Desaint Fussien, Antoine Lugli
    - Adjudication, marche nourriture des boeufs., 22 janvier 1751; MC/ET/XXXIII/508
      Nom, qualité: (M.) Delignis, Simon.
      Domicile: Orleans.
      Nom, qualité: (M.) Blin Dupoirier, Martin.
      Domicile: Orleans
    - Quittance, ratification, consentement., 22 janvier 1751; MC/ET/XXXIII/508
      Nom, qualité: (Mme ou Mlle) Sageon, Marie Anne Perrine.
      Nom, qualité: (Mme ou Mlle) Ceron, Marie Anne.
      Nom, qualité: (M.) Sageon, Pierre.
      quittance; ratification
    - Transport de bail., 26 janvier 1751; MC/ET/XXXIII/508
      Nom, qualité: (Mme ou Mlle) Bauzon, Francoise.
      Nom, qualité: (M.) Mulot, Emmanuel Francois.
      Profession: maitre de musique,organiste de Saint-hippolyte
      bail; transport de droits
    - Mariage., 26 janvier 1751; MC/ET/XXXIII/508
      Nom, qualité: (M.) Mars, Simon Pierre.
      Profession: avocat en Parlement et aux conseils du roi.
      Nom, qualité: (Mme ou Mlle) Sageon, Marie Anne Perrine
    - Apprentissage, met-mercier., 27 janvier 1751; MC/ET/XXXIII/508
      Nom, qualité: (M.) Ogeo, Pierre.
      Nom, qualité: (M.) Bougy, Michel Claude.
      Profession: mercier
    - Main-levee., 27 janvier 1751; MC/ET/XXXIII/508
      Nom, qualité: (M.) Cornu de Noyon, Jacques Gabriel.
      Profession: lieutenant general de la prevote de l'hotel--dieu.
      Nom, qualité: (Mme ou Mlle) Vase, Elisabeth Gabrielle.
      Relations: veuve de l'intervenant 4.
      Nom, qualité: (M.) Cornu de Noyon, Jacques.
    - Quittance, decharge., 27 janvier 1751; MC/ET/XXXIII/508
      Nom, qualité: (M.) Le Preux (hoirs).
      Nom, qualité: (M.) Le Preux, Pierre.
      Profession: vigneron.